# 请教陈版：资产损失经济鉴证适用审计准则的哪项准则？

提问人：lu760314 时间：2010-12-15 11:08:55
资产损失经济鉴证适用审计准则的哪项准则？是否适用 3101 号准则？ 3101 号准则所指的历史财务信息指什么？

回答人：chenyiwei
这个没有统一的说法， 3101 应该也可以，但另外一种选择是 1601 。 事实上，在国外，与 3101 对应的ISAE3400实际上是很少用的。

回答人：chenyiwei
回复 藤椅 lu760314 的帖子历史财务信息就是指基于会计准则或者其他的编报框架反映的某一会计主体在过去期间的实际财务状况、经营成果和现金流量等信息，可能是一套完整的财务报表，也可能是财务报表的组成部分，或者一张明细表或者相关的文字说明等，总之是比较宽泛的概念。